【裁判字號】    97,訴,496
【裁判日期】    971024
【裁判案由】    毒品危害防制條例
【裁判全文】
臺灣宜蘭地方法院刑事判決               97年度訴字第496號
公  訴  人  臺灣宜蘭地方法院檢察署檢察官
被      告  甲○○
                    （另案在臺灣宜蘭監獄執行中）
上列被告因違反毒品危害防制條例案件，經檢察官提起公訴（97
年度毒偵字第863號），經本院裁定進行簡式審判程序，爰不經
通常審判程序判決如下：
    主  文
甲○○施用第一級毒品，累犯，處有期徒刑壹年貳月，扣案之第
一級毒品海洛因殘渣袋只沒收銷燬之、注射針筒支沒收；又
施用第二級毒品，累犯，處有期徒刑捌月，扣案之玻璃球壹個、
吸食器壹組均沒收銷燬之、酒精燈壹組沒收。應執行有期徒刑壹
年陸月，扣案之第一級毒品海洛因殘渣袋只、玻璃球壹個、吸
食器壹組均沒收銷燬之，扣案之注射針筒支、酒精燈壹組均沒
收。
    事  實
一、甲○○前因施用毒品案件，經本院以90年度毒聲字第494號
    裁定送觀察、勒戒，於90年8月31日執行完畢後，認無繼續
    施用毒品傾向，由臺灣宜蘭地方法院檢察署檢察官以90年度
    毒偵字第923、1053號為不起訴處分確定；再因施用毒品案
    件，經本院以90年度毒聲字第784號裁定送觀察、勒戒，於
    90年10月25日執行完畢後，認無繼續施用毒品傾向，由臺灣
    宜蘭地方法院檢察署檢察官以90年度毒偵字第1388、1389、
    1408號為不起訴處分確定；又因施用毒品案件，經本院以91
    年度毒聲字第190號裁定送強制戒治，於91年8月27日停止強
    制戒治，嗣經撤銷停止強制戒治，於92年9月13日執行完畢
    ，而該次施用毒品犯行，經本院於91年5月2日，以91年度宜
    簡字第66號刑事判決判處有期徒刑6月確定；又因施用毒品
    案件，經本院於91年10月28日，以91年度訴字第291號刑事
    判決判處有期徒刑8月確定，並與前開毒品案件有期徒刑6月
    經本院以92年度聲字第636號裁定定應執行刑有期徒刑1年1
    月；復因施用毒品案件，經最高法院於92年12月17日，以92
    年度台非字第411號刑事判決判處有期徒刑1年10月，並與前
    開有期徒刑1年1月接續執行後，於94年5月20日假釋出監，
    嗣因撤銷假釋執行殘刑1年1月5日，於96年3月6日執行完畢
    出監。
二、詎甲○○猶不知悔改，(一)竟基於施用第一級毒品海洛因（下
    稱海洛因）之犯意，於97年8月1日晚間7時許，以用注射針
    筒注射之方式，在宜蘭縣礁溪鄉○○村○○街26號住處內，
    施用海洛因1次；(二)另基於施用第二級安非他命（下稱安非
    他命）之犯意，於97年7月29日下午1時許，在前開住處內，
    以將安非他命置於玻璃球吸食器內以用酒精燈燃燒吸食煙霧
    之方式，施用安非他命1次。嗣其於97年8月2日下午1時10分
    許，為警在上開住處內搜索扣得注射針筒3支、海洛因殘渣
    袋3只、吸食器1組、玻璃球1個、酒精燈1組等物。並於同日
    下午6時50分許採集其尿液送鑑定之結果，呈嗎啡及安非他
    命陽性反應。
三、案經宜蘭縣政府警察局宜蘭分局報請臺灣宜蘭地方法院檢察
    署檢察官偵查起訴。
    理  由
一、訊據被告甲○○於本院審理中，對於上開施用毒品海洛因及
    安非他命犯行均坦承不諱，且為警於97年8月2日下午6時50
    分許採集尿液送鑑定之結果，呈嗎啡及安非他命陽性反應，
    有宜蘭縣政府警察局宜蘭分局毒品犯罪嫌疑人尿液採驗作業
    管制紀錄，及慈濟大學濫用藥物檢驗中心出具之檢驗總表各
    1紙在卷可證，是被告之自白要與事實相符，足堪採信。又
    被告前因施用毒品案件，經本院以90年度毒聲字第494號裁
    定送觀察、勒戒，於90年8月31日執行完畢後，認無繼續施
    用毒品傾向，由臺灣宜蘭地方法院檢察署檢察官以90年度毒
    偵字第923、1053號為不起訴處分確定，再因施用毒品案件
    ，經本院以90年度毒聲字第784號裁定送觀察、勒戒，於90
    年10月25日執行完畢後，認無繼續施用毒品傾向，由臺灣宜
    蘭地方法院檢察署檢察官以90年度毒偵字第1388、1389、
    1408號為不起訴處分確定，又因施用毒品案件，經本院以91
    年度毒聲字第190號裁定送強制戒治，於91年8月27日停止強
    制戒治，嗣經撤銷停止強制戒治，於92年9月13日執行完畢
    ，有卷附臺灣高等法院被告前案紀錄表可參。依上所述，本
    件事證明確，被告施用毒品犯行堪以認定，應依法論科。
二、查海洛因、安非他命分別為毒品危害防制條例第2條第2項第
    1、2款所規定之第一、二級毒品，不得擅自施用，核被告前
    開施用海洛因、安非他命之行為，分別係犯毒品危害防制條
    例第10條第1項施用第一級毒品罪，及同條第2項施用第二級
    毒品罪。被告施用行為前持有海洛因、安非他命之低度行為
    ，分別為其施用之高度行為所吸收，均不另論罪。被告所犯
    上開2罪，犯意各別，行為互殊，應予分論併罰。查被告前
    因施用毒品案件，經本院以91年度宜簡字第66號刑事判決判
    處有期徒刑6月確定，又因施用毒品案件，經本院以91年度
    訴字第291號刑事判決判處有期徒刑8 月確定，並與前開毒
    品案件有期徒刑6月經本院以92年度聲字第636號裁定定應執
    行刑有期徒刑1年1月，復因施用毒品案件，經最高法院以92
    年度台非字第411號刑事判決判處有期徒刑1年10月，並與前
    開有期徒刑1年1月接續執行後，於94年5月20日假釋出監，
    嗣因撤銷假釋執行殘刑1年1月5日，於96年3月6日執行完畢
    出監，有卷附臺灣高等法院被告前案紀錄表可按，其受有期
    徒刑之執行完畢，5年內再犯法定刑有期徒刑以上之上開2罪
    ，為累犯，均依法加重其刑。爰審酌被告前經毒品危害防制
    條例觀察、勒戒及強制戒治等程序，再經本院就其施用毒品
    犯行判處有期徒刑後，竟再犯本件施用毒品犯行，顯見其已
    無法依憑己力拔除毒癮，惟念其坦承犯行，態度良好及施用
    情形等一切情狀，就其所犯上開2罪分別量處如主文所示之
    刑，並定其應執行之刑，以示懲儆。扣案之粉狀殘渣袋3只
    為毒品海洛因，業據被告於審理時坦承不諱，且其為警查獲
    時所採集之尿液，經送請慈濟大學濫用藥物檢驗中心鑑定之
    結果，確呈嗎啡陽性反應，足認前開扣案物品確為毒品海洛
    因屬實，另扣案之玻璃球1組與吸食器1組，係專供被告施用
    毒品安非他命之器具，亦據被告供認在卷，爰依毒品危害防
    制條例第18條第1項前段宣告沒收銷燬之。扣案之注射針筒3
    支與酒精燈1組，均屬被告所有，且各為被告施用海洛因及
    安非他命所用之物，均依法宣告沒收。
據上論斷，應依刑事訴訟法第273條之1第1項、第299條第1項前
段，毒品危害防制條例第10條第1項、第2項、第18條第1項前段
，刑法第11條前段、第47條第1項、第51條第5款、第38條第1項
第2款，判決如主文。
本案經檢察官郭欣怡到庭執行職務
中    華    民    國    97    年    10    月    24    日
                  刑事第四庭法  官  辜漢忠
以上正本證明與原本無異。
如不服本判決應於收受本判決後10日內向本院提出上訴書狀，並
應敘述具體理由。若未敘述理由者，應於上訴期間屆滿後20日內
向本院補提理由書狀(均須按他造當事人之人數附繕本)。
                            書記官  許麗汝
中    華    民    國    97    年    10    月    27    日
附錄本案論罪科刑法條：
毒品危害防制條例第10條
施用第一級毒品者，處 6 月以上 5 年以下有期徒刑。
施用第二級毒品者，處 3 年以下有期徒刑。


司法院資訊處製作；財團法人民間司法改革基金會備份。
